臺灣臺南地方法院家事裁定              100年度監字第221號
聲  請  人  徐東煌
上聲請人聲請指定會同開具財產清冊之人事件，本院裁定如下：
    主      文
指定徐東煌（男，民國○○年○月○日生，身分證統一編號：Ｚ00000
0000號）為受監護宣告之人盧惠玲（女，民國○○年○月○○日生，
身分證統一編號：Ｚ000000000號）之會同開具財產清冊之人。
聲請程序費用新臺幣壹仟元由聲請人負擔。
    理      由
一、本件聲請意旨略以：聲請人之母親盧惠玲前經本院於民國93
    年2月26日以93年度禁字第114號裁定宣告為禁治產人，並由
    徐東輝、徐東誠為其法定監護人，負責療養照護，爰依法聲
    請本院裁定指定盧惠玲之次子徐東煌為受監護宣告之人盧惠
    玲之會同開具財產清冊之人等語。
二、按民法總則中華民國97年5月2日修正之條文施行前，已為禁
    治產宣告者，視為已為監護宣告；繫屬於法院之禁治產事件
    ，其聲請禁治產宣告者，視為聲請監護宣告；聲請撤銷禁治
    產宣告者，視為聲請撤銷監護宣告；並均於修正施行後，適
    用修正後之規定，民法總則施行法第4條第2項定有明文。次
    按法院為監護之宣告時，應依職權就配偶、四親等內之親屬
    、最近一年有同居事實之其他親屬、主管機關、社會福利機
    構或其他適當之人選定一人或數人為監護人，並同時指定會
    同開具財產清冊之人，修正後之民法第1111條第1項亦定有
    明文；又民法總則關於禁治產宣告之規定，已於97年5月2日
    修正為監護之宣告及輔助之宣告，並於98年11月23日施行，
    先此敘明。
三、經查，聲請人主張其母親盧惠玲前經本院於93年2月26日以
    93年度禁字第114號裁定宣告為禁治產人，並由徐東輝、徐
    東誠為其法定監護人之事實，有戶籍謄本附卷可稽，且經本
    院依職權調取本院93年度禁字第114號禁治產宣告等事件卷
    宗核閱無誤，則參諸上開民法總則施行法第4條第2項規定，
    應視為盧惠玲已受監護宣告，是聲請人依前揭民法第1111條
    第1項規定，聲請為受監護宣告之人指定會同開具財產清冊
    之人，自屬合法。茲參酌聲請人為受監護宣告之人之次子，
    雙方關係密切，而受監護宣告人之長女徐麗貞、次女徐麗珠
    、長子徐東輝之子徐世豪、徐世倫亦同意由聲請人擔任此一
    職務，此有戶籍謄本、親屬系統表、親屬會議紀錄在卷可稽
    ，聲請人亦有擔任會同開具財產清冊之人之意願，則由聲請
    人擔任會同開具財產清冊之人，並無不妥，爰指定聲請人為
    受監護宣告之人之會同開具財產清冊之人。
四、依非訟事件法第21條第1項前段、第24條第1項，裁定如主文
    。
中    華    民    國   100    年    10    月    20    日
                      家事法庭  法  官  郭貞秀
以上正本係照原本作成
如對本裁定抗告須於裁定送達後10日內向本院提出抗告狀，並應
繳納抗告費新臺幣1,000元整。
中    華    民    國   100    年    10    月    20    日
                                書記官  李采芹